最　高　行　政　法　院　裁　定
　　　　　　　　　　　　　　　　　　 96年度裁字第03632號
上　訴　人　甲○○
被 上訴 人　國立臺北科技大學
代　表　人　乙○○
上列當事人間因福利互助金事件，上訴人對於中華民國95年12月
29日臺北高等行政法院95年度簡字第312號判決，提起上訴，本
院裁定如下︰
　　主  文
上訴駁回。
上訴審訴訟費用由上訴人負擔。
　　理  由
一、按對於適用簡易程序之裁判提起上訴或抗告，須經本院許可
    ，且該許可以訴訟事件所涉及之法律見解具有原則性者為限
    ，行政訴訟法第235條定有明文。此所謂訴訟事件所涉及之
    法律見解具有原則性者，例如對於行政命令是否牴觸法律所
    為之判斷，又如就同類事件所表示之法律見解與其他地區行
    政法院所表示之見解互相牴觸者。
二、本件上訴意旨略以：（一）程序部分：（1）被上訴人採偷
    襲之方式，未發送其訴願答辯書繕本予上訴人，又提供並非
    事實之資訊，上訴人無法行使防禦及說明，其程序於法即有
    未合，爰請撤銷訴願決定。（2）原審95年4月24日準備程序
    筆錄中關於上訴人於原審之訴之聲明第2項記載錯誤，致原
    判決以此為判決之基礎，損及上訴人獲正確判決之利益。（
    二）實體部分：（1）本件請求涉及上訴人憲法保障之訴訟
    權益，而「福利互助年資」、「服務年資」又混淆不清，損
    及多數公教人員之權益，所涉及之法律問題意義重大，有由
    本院加以闡釋之必要。（2）行政院人事行政局彙整各方意
    見陳報行政院，奉核定：「中央公教人員福利互助制度自92
    年1月1日起停止辦理並『依年資辦理結算』，以本（91）年
    12月31日為結算日。」既明定依年資結算，卻又增加以「年
    齡、年資」來限縮福利互助結算金之領取。原審贊同法律保
    留原則及法律授權明確性原則，惟依「年齡」產生之「現值
    換算百分比」除已變更原先繳費時上訴人與被上訴人、主管
    機關間之權利義務關係，亦已發生限制上訴人領取足額福利
    互助結算金之作用，並非單純細節性、技術性之事項，原判
    決並未敘明其法律授權之依據，並以司法院釋字第480號解
    釋理由書意旨，稱其並未有逾越或濫用裁量權之情形，此乃
    涉及違憲與否之爭議。且此項「現值換算百分比」違反法律
    保留原則、平等原則、比例原則、誠信原則及信賴保護原則
    ，應屬無效。又被上訴人明知其非主管機關，遇上訴人提出
    補發差額之申請，未依法移送主管機關辦理，與行政程序法
    第9、17及36條規定不合等云，或係重述其在原審業經主張
    而為原判決摒棄不採之陳詞，或係執其個人主觀歧異之法律
    見解，妄加指摘原判決違誤，經核無所涉及之法律見解，具
    有原則上之重要情事，上訴人提起上訴，不合首揭規定，不
    應許可，其上訴難謂合法，應予駁回。
三、依行政訴訟法第249條第1項前段、第104條、民事訴訟法第
    95條、第78條，裁定如主文。
中　　華　　民　　國　　96　　年　　12　　月　　13　　日
                    最高行政法院第四庭
                        審判長法官　鍾　耀　光
                              法官　姜　仁　脩
                              法官　王　德　麟
                              法官　黃　清　光
                              法官　吳　慧　娟
以  上  正  本  證  明  與  原  本  無  異
中　　華　　民　　國　　96　　年　　12　　月　　13　　日
　　　　　　　　　　　　　　　書記官　張　雅　琴
